【裁判字號】    96,重上,63
【裁判日期】    970312
【裁判案由】    返還債務等
【裁判全文】
臺灣高等法院高雄分院民事判決          96年度重上字第63號
上   訴   人  偉錡貿易股份有限公司
兼法定代理人  乙○○
共        同
訴 訟 代理人  林石猛律師
              邱基峻律師
              黃致穎律師
被    上訴人  甲○○
                      （籍設高雄市○○區○○路187號）
訴訟代理人  林春華律師
上列當事人間請求返還債務等事件，上訴人對於中華民國96年8
月28日臺灣高雄地方法院93年度重訴字第424 號第一審判決提起
上訴，本院於民國97年2月27日言詞辯論終結，判決如下：
    主  文
上訴駁回。
第二審訴訟費用由上訴人乙○○負擔五分之三，餘由上訴人偉錡
貿易股份有限公司負擔。
本判決於被上訴人以新台幣壹佰伍拾萬元供擔保後得對上訴人乙
○○假執行，以新台幣捌拾萬元供擔保後得對上訴人偉錡貿易股
份有限公司假執行。
    事實及理由
一、被上訴人起訴主張：被上訴人為上訴人乙○○之生母，上訴
    人乙○○於民國（下同）89年5 月間因欲經營事業，被上訴
    人乃出資借款予上訴人乙○○供其成立偉奇企業社，於經營
    期間被上訴人亦不斷借款予上訴人乙○○，嗣後上訴人乙○
    ○於91年7 月間成立上訴人偉錡貿易股份有限公司（下稱偉
    錡公司），被上訴人亦持續借款予上訴人偉錡公司以支應公
    司之營運，嗣因上訴人乙○○娶妻與被上訴人決裂後，被上
    訴人乃與上訴人乙○○於93年5 月21日結算，上訴人乙○○
    共計積欠被上訴人新臺幣（下同）470 萬元，另被上訴人為
    支應上訴人偉錡公司之營運而向板信商業銀行小港分行（下
    稱板信小港分行）借款，其間上訴人偉錡公司雖曾以所收取
    之票款為清償，但迄今上訴人偉錡公司尚積欠被上訴人至少
    240 萬1010元，為此爰依借貸之法律關係求為判決：上訴人
    乙○○、偉錡公司應分別給付被上訴人470 萬元、240 萬10
    10元及均自起訴狀繕本送達之翌日起至清償日止按週年利率
    5 ％計算之利息。
二、上訴人則均以：偉奇企業社係上訴人乙○○以打工積蓄所得
    25萬元，及所有位於高雄市○○區○○街46號之房地抵押貸
    款50萬元後所設立，至於被上訴人所提出之乙○○積欠470
    萬元之字據上雖有乙○○之簽名，但乙○○簽名時為一張白
    紙而無記載任何文字，該字據純為被上訴人個人捏造之事證
    ，縱認乙○○意識到該紙條內容，該金額亦係被上訴人扶養
    或資助乙○○之金額認定，其實質法律關係多元，或係贈與
    或係本於父母子女間之扶養照顧，非一般商業借貸，不能依
    法請求；況被上訴人主張該金額為陸續借出者（證人商妙慧
    稱自89年至91年6 月，被上訴人訴訟代理人主張自80年起）
    ，時間離起訴至少已隔10餘年，已有時效抗辯問題存在，被
    上訴人既無法提出各次借款之時間及金額，不僅影響乙○○
    為時效抗辯之防禦，亦模糊既判力效力範圍，實難認所言為
    真。又，上訴人偉錡公司並無向被上訴人借款，反是被上訴
    人利用擔任上訴人偉錡公司出納一職時，未將所收取之支票
    全數存入公司帳戶內，反將部分票款存入被上訴人個人帳戶
    ，趁此侵吞上訴人偉錡公司之票款多達468 萬4715元，以此
    抵銷後，上訴人偉錡公司亦無積欠被上訴人任何款項等語為
    辯，並聲明駁回被上訴人之訴。
三、原審判決上訴人敗訴，上訴人不服，於本院聲明：(一)原判決
    主文第一項不利於上訴人乙○○部分，及主文第二項不利於
    上訴人偉錡貿易股份有限公司部分，均廢棄。(二)被上訴人在
    第一審之訴駁回。(三)第一、二審訴訟費用由被上訴人負擔。
    被上訴人答辯聲明：(一)上訴駁回。(二)訴訟費用由上訴人負擔
    。(三)被上訴人願供擔保請准宣告假執行。
四、兩造不爭執之事項：
  (一)乙○○為上訴人偉錡公司負責人。
  (二)楊雅荃、商妙慧曾擔任偉錡公司之會計。
  (三)借據上之簽名為真正。
五、兩造爭執之事項為：(一)上訴人乙○○是否向被上訴人借款47
    0 萬元未清償(二)上訴人偉錡公司是否向被上訴人借款240萬1
    010 元未清償？上訴人偉錡公司抵銷之抗辯是否有理由？茲
    分述如下：
  (一)上訴人乙○○是否向被上訴人借款470萬元未清償？
    被上訴人主張上訴人乙○○有欠被上訴人借款470 萬元等情
    ，有被上訴人所提出之經被上訴人及上訴人乙○○簽名，其
    上記載：「93年5 月21日乙○○欠媽媽0000000 」？字據一
    紙在卷可稽（見一審卷(一)第7 頁），核與證人即被上訴人之
    女（乙○○之妹）商妙慧於原審93年9 月22日、93年10月15
    日證稱：「（問：請陳述寫這張借據的情形？）答：當時被
    告（上訴人）乙○○與原告（被上訴人）和我二叔、三叔一
    起談借款的事，被告乙○○與原告甲○○間的借款。後來雙
    方協議以4,700,000 元計算借款總金額，然後是我寫的這張
    借據，我寫完之後再拿給被告兼法定代理人乙○○簽名。（
    問：是否知道他們之間借款的情形？）答：有時被告兼法定
    代理人乙○○沒有錢，都會向原告甲○○借錢，都是我聽原
    告甲○○說的。‧‧‧（問：為何要去談借款及借據？）答
    ：因為原告、被告乙○○兩人是母子，因為吵架，被告乙○
    ○說要獨立，所以原告要求把之前的借款算清楚。（問：這
    個借據內容是何人指示你這樣寫？）答：是我自己決定寫的
    。」、「（問：兩造簽借據時，被告乙○○簽名時有何人在
    場看見？）答：我、我父母（即原告二人）、我二叔、三叔
    。‧‧‧（問：
    4,700,000 元是如何計算？）答：是從89年開公司之後到91
    年6 月間計算，被告兼法定代理人乙○○總共向原告甲○○
    所欠的金額是3,000,000 元，當初是用口頭計算的，都沒有
    對帳。之後如何結算我就不清楚。‧‧‧（問：結算的時候
    ，是否有聽到兩造討論哪些借款的項目？）答：沒有。因為
    91年他們結算時，沒有留下憑據，所以導致被告乙○○事後
    反悔，這一次結算時，我就認為應該要寫借據作為憑證，借
    據是我自己決定寫的，金額部分是兩造決定的我才寫的金額
    數據。」等語（見一審卷(一)第232 至第236 頁）相符，而證
    人商妙慧與被上訴人及上訴人乙○○均為至親，其並無特別
    袒護任何一方之必要，其所為證詞應堪採信，而被上訴人乙
    ○○雖辯稱，被上訴人係拿白紙給伊簽名云云，惟被上訴人
    與上訴人乙○○於93年5 月21日係因分家而為談判，此時雙
    方衡情應已幾無互信基礎，乙○○豈有於白紙任意簽名之可
    能，而乙○○對於該字據上自己簽名之真正既不爭執，且其
    亦無法證明該簽名字據原為空白，依民事訴訟法第358 條第
    1 項規定即應推定該字據為真正，而上訴人乙○○迄今始終
    無法舉證證明該字據有何不真正，其所為辯解自不足採，上
    訴人乙○○積欠被上訴人借款4,700,000 元洵堪認定。
  (二)上訴人偉錡公司是否向被上訴人借款240萬1,010元未清償？
    1.被上訴人提出之傳票真正與否？
      上訴人偉錡公司雖對被上訴人於原審審理中所提出之傳票
      （見一審卷第176 至184 頁）真正有所爭執，惟證人商妙
      慧於原審93年10月15日審理時對於其所製作之傳票證稱：
      「（問：你所做的帳都沒有蓋章？）答：沒有，因為我們
      都是一家人。而且被告乙○○從來都沒有說過要看帳，所
      以我並沒有蓋章，只是原告偶爾會核對而已。（問：收入
      、支出的單據是否附在傳票內？）答：沒有，我只負責登
      記而已。」等語（見一審卷(一)第234 頁至第235 頁）綦詳
      ，而證人即上訴人偉錡公司先前之會計楊雅筌亦已於原審
      96年5 月7 日審理時證稱：「（問：之前交給甲○○的支
      票、現金，在甲○○走後，你都交給誰？）答：交給乙○
      ○，如果乙○○不在，就交給他太太。（問：甲○○走時
      ，93年5 月17日以前公司帳冊及原始憑證是否還在？）答
      ：在。（問：93年5 月17日以前支票簿是否還在？）答：
      不記得。（問：商妙慧在偉錡工作到何時離開？）答：93
      年5 月17日。」等語（見一審卷(五)第175 頁至第187 頁）
      ，則以證人商妙慧之證詞已為傳票之真實為擔保，而證人
      楊雅筌乃證稱帳冊及原始憑證仍留存於偉錡公司，若偉錡
      公司所辯為真，其應可立即提出其所謂真正之傳票以資為
      證，然偉錡公司卻迄仍無法提出，且對被上訴人所提之相
      關傳票究有何不實之處復未能舉證證明，足見其所辯純屬
      無據，被上訴人主張傳票為真等情應可採信。
    2.上訴人偉錡公司所積欠之金額為多少？
      被上訴人主張其為支應偉錡公司之營運向板信商業銀行小
      港分行（下稱板信小港分行）借款，於93年12月21日借款
      餘額仍有3,947,241 元，其間偉錡公司雖曾以所收取之票
      款為清償，但迄今偉錡公司尚積欠被上訴人如附表編號1
      至20所示之款項合計2,892,040 元等情，業據提出被上訴
      人板信商業銀行股份有限公司借款餘額證明書、板信小港
      分行00000000000000帳號交易明細、偉奇企業社即乙○○
      之板信小港分行00000000000000帳號交易明細、匯出匯款
      申請書、轉帳傳票等件為證，且核與證人即被上訴人之子
      女商育偉、商妙慧及上訴人偉錡公司之前員工楊國賢等人
      於原審93年10月15日、96年3 月12日、96年4 月23日審理
      時證稱：「（問：收入、支出的金錢是由誰經手？）答：
      都是由原告負責，公司如果需要支出時，我會告訴原告，
      由她去匯款，如果她不在才由我跑銀行，公司如果有收入
      ，有時是會直接匯入帳戶，有時廠商給的票我們會直接轉
      給其他廠商，這部分是由原告或我決定的。（問：提示傳
      票，是否是由證人商妙慧做的？答：對。」（以上為商妙
      慧）、「（問：有無聽過乙○○及偉錡貿易股份有限公司
      要向甲○○借錢？）答：有。（問：大概是在什麼情況下
      要借錢？答：偉錡貿易股份有限公司成立後，本來要讓我
      掛30％之股份，但我不答應，因為我覺得沒有錢，一開始
      甲○○用房子抵押去借錢時我不清楚，但是改向第二家銀
      行轉貸以後我就知道甲○○有用房子抵押借款給偉錡貿易
      股份有限公司，我常常會看到甲○○向銀行借錢之後，給
      偉錡貿易股份有限公司經營之用。我有看到甲○○借錢給
      乙○○，在我們家1 樓，數目我不確定。我有親眼去看帳
      ，我對會計及乙○○講帳要做清楚，向甲○○借款多少，
      以後要還。當時甲○○有提到他用房子抵押借款給乙○○
      ，後來我有看存簿，之後兩個人鬧翻後，我才看到借款契
      約書。（問：是否知道偉錡貿易股份有限公司向甲○○借
      款時雙方有無約定利息？）答：有，當時我有提到利息要
      算清楚，乙○○也說公司以後會將錢還給甲○○，而且也
      會算利息，我是向乙○○說最重要的是要先把房屋貸款還
      清，如果還有剩的話要如何分配，我都沒有意見。‧‧‧
      （問：你看到甲○○將錢交給誰？）交給會計楊雅筌，楊
      雅筌去登帳。」（以上為商育偉）、「（問：任職期間，
      是否知道被告公司需要資金時都是向甲○○借款？）答：
      我知道。（問：是否都有看到公司會計向原告表示公司需
      要資金，原告借款給公司？）答：也不是會計說的，我是
      聽被告乙○○說他需要的錢可能都要找他母親。（問：除
      了聽乙○○說之外，有沒有看到原告拿錢到被告公司給會
      計？）答：被告公司需要貨車時，是我與乙○○到股票市
      場找原告拿錢。‧‧‧（問：公司發薪時資金何來？）答
      ：有時候也是要向原告拿，包括年終獎金也是。（問：何
      時看過被告向原告拿錢，以支應薪資費用？）答：我是沒
      有看到，我有聽乙○○說，發薪水要晚一點，要等他母親
      回來。‧‧‧（問：在什麼情況下，聽乙○○說公司的錢
      他都要向他母親拿？）答：大部分有在被告公司上班過的
      員工都知道。我從一開始要去上班時，乙○○就有跟我說
      ，因為公司剛開始，營運可能不是很好，有些資金都是向
      他母親調，當時被告父親在東引上班，有時也要等被告父
      親匯款回來，才有辦法週轉；這是我聽乙○○說的，一直
      到93年初我離職時，也有聽過乙○○這麼說。」（以上楊
      國賢）等語相符，而證人等與上訴人偉錡公司並無重大利
      害關係，且證人楊國賢更為該公司之員工，其就公司資金
      來源及薪資發放狀況應為知悉並與其息息相關，其等所為
      證詞應堪採信，而上訴人對於附表編號2 、4 、6-12、14
      -19 等交易係被上訴人為被告偉錡公司匯款予公司客戶所
      支付之款項，亦為其在原審96年1 月18日審理時表示不爭
      執，而附表一編號3 之借款所憑之傳票經本院認定為真已
      如前述，再參以被上訴人前揭板信小港分行之帳戶明細中
      交易頻繁且有多筆密集票據交換，帳戶餘額則為負數，若
      非為借款及支應企業之營運，一般正常人之帳戶之交易狀
      態應非如此，益證被上訴人借款供偉錡公司營運之用等情
      為真，故被上訴人主張偉錡公司尚有如附表一編號2-4 、
      6-12、14 -19之借款合計2,801,040 元尚未清償堪可認定
      ，被上訴人就此部分僅請求2,400,000 元自無不合，至於
      附表一編號1 、5 、13、20係貸予上訴人乙○○，此與上
      訴人偉錡公司無關，縱使上訴人乙○○將資金轉入上訴人
      偉錡公司，亦非由偉錡公司負清償之責，附予敘明。
    3.上訴人偉錡公司抵銷之抗辯有無理由？
      上訴人偉錡公司雖辯稱：以被上訴人所侵吞之票款4,684,
      715 元為抵銷云云，惟偉錡公司指稱侵占部分，業經台灣
      高等法院高雄分院檢察署以95年度上聲議字第1174號不起
      訴處分確定，並經原審法院刑事庭以95年度聲判字第93號
      駁回聲請交付審判確定，此經原審調卷核閱屬實，且證人
      楊雅筌於原審96年5 月7 日審理時證稱：「（問：公司大
      小章由何人保管？）答：甲○○。‧‧‧（問：如果錢不
      夠錢如何來？）答：錢不夠的話，開票由原告開，薪資也
      是原告領來付。‧‧‧（問：無法確定甲○○從這裡領的
      錢是否包括你的薪資，如何確定偉錡公司的貨款都是從這
      個帳戶領出？）答：因為銀行都是甲○○在跑，甲存的金
      額不夠也都是甲○○在轉，所以銀行部分我不清楚。（問
      ：偉錡公司一個月大約要支付多少貨款？）答：我剛進去
      時平均約100 萬，後來一直增加到200 、300 萬。（問：
      偉錡公司其他開銷大約要多少？）答：薪資、平常的零用
      金，大約要30幾萬。‧‧‧（問：公司有無設置零用金專
      用登記簿？）答：有。（問：零用金也都是甲○○給的？
      ）答：對。‧‧‧（問：現金何人登記？）答：沒有登記
      。客戶如果支付現金，我就拿給甲○○，甲○○如何處理
      ，我不清楚。‧‧‧（問：原告及被告乙○○在偉錡公司
      中各負責什麼業務？）答：原告負責處理銀行來往、現金
      ，乙○○負責業務。」等語明確，證人楊雅筌為上訴人偉
      錡公司之會計，對於公司之現金流向應有一定之認識，而
      依其證詞，偉錡公司之營運資金顯然均仰賴被上訴人為之
      奔走，財務管理調度亦由被上訴人為之，而被上訴人所開
      立供偉錡公司營運所用之前揭板信小港分行帳戶於93 年
      12月21日尚積欠3,94 7,241元已如前述，而上訴人乙○○
      卻迄今仍無法提出其經營偉錡公司之資金來源及營運資金
      之往來紀錄，以證人所述偉錡公司平均每月貨款往來至少
      約1,000,000 元，後來甚至增至2,000,000 至3,000,000
      元，而日常所需之薪資、零用金每月亦需大約30餘萬元，
      如此龐大之金錢流動、支出若真係乙○○所籌措，其應甚
      易提出證據以資證明，然乙○○反不能提出證明，此益顯
      被上訴人主張者為真，是被上訴人雖有收受偉錡公司票款
      之事實，惟偉錡公司之資金既為被上訴人所籌措管理，而
      被上訴人於收取偉錡公司之票款後猶積欠板信小港分行
      3,94 7,241元，被上訴人主張所收票款係供金錢調度及償
      還偉錡公司之部分借款而非侵占等語應堪採信，上訴人偉
      錡公司此部分抵銷之抗辯自不足採。
六、綜上，上訴人乙○○、偉錡公司分別積欠被上訴人4,700,00
    0 元、2,801,040 元之借款尚未清償，上訴人雖另抗辯稱，
    被上訴人主張其借給上訴人乙○○之款項為陸續借出者（被
    上訴人訴訟代理人主張自80年起開始出借）時間離起訴時至
    少已隔10餘年，已有時效抗辯問題存在，被上訴人既無法提
    出各次借款之時間及金額，不僅影響乙○○為時效抗辯即防
    禦，亦模糊既判力之範圍云云，惟查，本件依被上訴人所述
    之借款時間自80年起，而被上訴人係於93年7 月起訴，尚未
    逾15年之時效期間，況，縱使時效已消滅，乙○○與被上訴
    人嗣後結算於93年5 月21日簽立上述字據即係以契約承認該
    債務，依民法第144 條第2 項之規定，應認債務人乙○○不
    得拒絕給付，且時效應於93年5 月21日起重新起算，又，雙
    方既另以契約確定金額，若經法院判決，亦不生既判力範圍
    不明確之問題，故上訴人此部分辯解並不足採。
七、從而被上訴人依借貸之法律關係，聲明求為判決乙○○、偉
    錡公司應分別給付被上訴人4,700,000 元、2,401,010 元及
    自起訴狀繕本送達之翌日即93年10月7 日起至清償日止按年
    息5 ％計算之利息，為有理由，原審予以准許，並無不當，
    上訴意旨求予廢棄改判，為無理由，應予駁回。
八、被上訴人陳明願供擔保聲請宣告假執行，經核並無不合，爰
    酌定擔保金，分別准許之。
九、本件事證已明，兩造其餘攻擊防禦方法經核與判決之結果不
    生影響，爰不予逐一論述，併此明。
十、據上論結，本件上訴為無理由，依民事訴訟法第463 條、第
    449 條第1 項、第78條、第85條第1 項但書、第390 條第2
    項，判決如主文。
中    華    民    國    97    年    3     月    12    日
                            民事第四庭
                                審判長法官  蔡文貴
                                法      官  謝靜雯
                                法      官  黃科瑜
以上正本證明與原本無異。
如對本判決上訴，須於判決送達後20日內向本院提出上訴狀，其
未表明上訴理由者，應於上訴後20日內向本院提出上訴理由書（
均須按他造當事人之人數附繕本）。上訴時應提出委任律師或具
有律師資格之人之委任狀，並依附註條文規定辦理。
中    華    民    國    97    年    3     月    13    日
                                書  記  官  邱麗莉
附註：
民事訴訟法第466條之1：
對於第二審判決上訴，上訴人應委任律師為訴訟代理人，但上訴
人或其法定代理人具有律師資格者，不在此限。
上訴人之配偶、三親等內之血親、二親等內之姻親，或上訴人為
法人、中央或地方機關時，其所屬專任人員具有律師資格並經法
院認為適當者，亦得為第三審訴訟代理人。第１項但書及第２項
情形，應於提起上訴或委任時釋明之。
附表：被上訴人主張上訴人偉錡公司應清償借款之明細
┌──┬────┬────┬─────────────────────┐
│編號│借款日  │ 金 額  │      借款方式                            │
├──┼────┼────┼─────────────────────┤
│1   │91.11.11│15,000  │板信銀行被上訴人帳號0000-000-0000000轉帳至│
│    │        │        │偉錡企業社板信銀行帳戶0000-000-0000000金額│
│    │        │        │$15,000                                   │
├──┼────┼────┼─────────────────────┤
│2   │91.11.14│149,600 │板信銀行被上訴人帳號0000-000-0000000匯出匯│
│    │        │        │款$149,600當日商妙慧於板信銀行幫甲○○匯款│
│    │        │        │給郭友金（ 南化）（聯信商銀00000000000000)│
│    │        │        │$ 149,600加匯費$30                        │
├──┼────┼────┼─────────────────────┤
│3   │91.11.29│690,000 │被上訴人91.11.20於其板信銀行帳戶0000-000-0│
│    │        │        │52 4717 提現$690,000當日以支存送款單存入偉│
│    │        │        │錡公司華南銀行000-0000-00000帳號$690,000以│
│    │        │        │償付華南銀行支票票貼                      │
├──┼────┼────┼─────────────────────┤
│4   │91.12.9 │185,724 │被上訴人由其板信銀行帳戶0000-000-0000000匯│
│    │        │        │出匯款至新高油品彰化銀行00000000000000帳戶│
│    │        │        │共185,694 元匯費30元                      │
├──┼────┼────┼─────────────────────┤
│5   │91.12.10│35,000  │板信銀行被上訴人帳號0000-000-0000000轉帳至│
│    │        │        │偉奇企業社乙○○板信銀行0000-000-0000000  │
│    │        │        │帳號$35,000                               │
├──┼────┼────┼─────────────────────┤
│6   │91.12.16│299,200 │板信銀行被上訴人帳號0000-000-0000000匯出匯│
│    │        │        │款郭友金 (南化)( 聯 信商銀帳號000000000   │
│    │        │        │10543) $299,200 匯費30元                  │
├──┼────┼────┼─────────────────────┤
│7   │92.1.7  │149,872 │被上訴人由其板信銀行帳戶0000-000-0000000匯│
│    │        │        │出匯款至新高油品彰化銀行00000000000000帳戶│
│    │        │        │共$1 49,842 匯費$30                       │
├──┼────┼────┼─────────────────────┤
│8   │92.1.9  │285,800 │板信銀行被上訴人帳號0000-000-0000000匯出匯│
│    │        │        │款至南化 (聯信商銀帳號00000000000000)$285,│
│    │        │        │800 匯費$30                               │
├──┼────┼────┼─────────────────────┤
│9   │92.1.27 │140,030 │板信銀行被上訴人帳號0000-000-0000000匯出匯│
│    │        │        │款至南化 (聯信商銀帳號00000000000000)$140,│
│    │        │        │000 匯費30幫偉錡公司償付欠南化之應付帳款  │
├──┼────┼────┼─────────────────────┤
│10  │92.2.17 │67,200  │板信銀行被上訴人帳號0000-000-0000000匯出匯│
│    │        │        │款至南化 (聯信商銀帳號00000000000000)$67, │
│    │        │        │200 匯費30元                              │
├──┼────┼────┼─────────────────────┤
│11  │92.3.4  │200,000 │板信銀行被上訴人帳號0000-000-0000000匯出匯│
│    │        │        │款至子明 (萬通銀行帳號00000000000000)$200,│
│    │        │        │000 匯費30元                              │
├──┼────┼────┼─────────────────────┤
│12  │92.3.17 │93,000  │板信銀行被上訴人帳號0000-000-0000000匯出匯│
│    │        │        │款$9 3,000當日被上訴人以偉錡公司之名匯款至│
│    │        │        │中油 (土地銀行帳號000-000000000)$93,000 匯│
│    │        │        │費30元                                    │
├──┼────┼────┼─────────────────────┤
│13  │92.5.12 │15,000  │板信銀行被上訴人帳號0000-000-0000000轉帳至│
│    │        │        │偉奇企業社板信銀行帳戶0000-000-0000000金額│
│    │        │        │$15,000                                   │
├──┼────┼────┼─────────────────────┤
│14  │92.5.21 │100,000 │板信銀行被上訴人帳號0000-000-0000000匯出匯│
│    │        │        │款至林莊金 (高雄中小企銀帳號00000000000000│
│    │        │        │)$10 0,000元匯費30元                      │
├──┼────┼────┼─────────────────────┤
│15  │92.5.23 │58,000  │板信銀行被上訴人帳號0000-000-0000000匯出匯│
│    │        │        │款$5 8,000當日以偉錡公司之名於板信銀行匯款│
│    │        │        │至林莊金帳號 (高雄中小企銀00000000000000 )│
│    │        │        │                                          │
├──┼────┼────┼─────────────────────┤
│16  │92.6.10 │100,000 │板信銀行被上訴人帳號0000-000-0000000匯出匯│
│    │        │        │款$1 00,000 當日以偉錡公司之名於板信銀行匯│
│    │        │        │款至子明 (萬通銀行帳號00000000000000)$10  │
│    │        │        │0,000 匯費30元                            │
├──┼────┼────┼─────────────────────┤
│17  │92.6.19 │83,000  │板信銀行被上訴人帳號0000-000-0000000匯出匯│
│    │        │        │款$8 3,000當日以偉錡公司之名於板信銀行匯款│
│    │        │        │至中油 (土地銀行帳戶000000000000)$83 ,000 │
│    │        │        │匯費30元                                  │
├──┼────┼────┼─────────────────────┤
│18  │92.7.14 │100,000 │板信銀行被上訴人帳號0000-000-0000000匯出匯│
│    │        │        │款$1 00,000 當日以偉錡公司之名於板信銀行匯│
│    │        │        │款至子明 (萬通銀行帳戶00000000000000)$100,│
│    │        │        │000 匯費30元                              │
├──┼────┼────┼─────────────────────┤
│19  │92.7.15 │99,614  │板信銀行被上訴人帳號0000-000-0000000匯出匯│
│    │        │        │款$9 9,614當日以偉錡公司之名於板信銀行匯款│
│    │        │        │至子明 (萬通銀行帳戶00000000000000)$99,584│
│    │        │        │匯費30元                                  │
├──┼────┼────┼─────────────────────┤
│20  │92.8.1  │26,000  │板信銀行被上訴人帳號0000-000-0000000轉帳至│
│    │        │        │偉奇企業社板信銀行帳戶0000-000-0000000金額│
│    │        │        │$26,000元                                 │
├──┼────┴────┼─────────────────────┤
│合計│      2,892,040   │                                          │
└──┴─────────┴─────────────────────┘
                                                  ＷＦ


司法院資訊處製作；財團法人民間司法改革基金會備份。
